臺灣高等法院臺中分院刑事裁定　
110年度聲字第1686號
聲  請  人  臺灣高等檢察署臺中檢察分署檢察官     
受  刑  人  童曉非



上列聲請人因受刑人數罪併罰有二裁判以上，聲請定其應執行之
刑（聲請案號：110年度執聲字第797號），本院裁定如下：
    主  文
童曉非因犯如附表所示各罪所處之刑，應執行有期徒刑伍年玖月
。
    理  由
一、聲請意旨略以：受刑人童曉非因毒品危害防制條例等罪，先
    後經判決確定如附表。數罪中雖有刑法第50條第1項但書所
    列情形，惟受刑人已請求檢察官聲請定應執行刑，有臺灣臺
    中地方檢察署民國110年5月10日是否請求應執行刑調查表足
    稽，應依刑法第50條第2項、第53條、第51條第5款規定，定
    其應執行之刑，爰依刑事訴訟法第477條第1項聲請裁定等語
    。
二、裁判確定前犯數罪者，併合處罰之。但有下列情形之一者，
    不在此限：一、得易科罰金之罪與不得易科罰金之罪。二、
    得易科罰金之罪與不得易服社會勞動之罪。三、得易服社會
    勞動之罪與不得易科罰金之罪。四、得易服社會勞動之罪與
    不得易服社會勞動之罪。前項但書情形，受刑人請求檢察官
    聲請定應執行刑者，依第51條規定定之；數罪併罰，分別宣
    告其罪之刑，若宣告多數有期徒刑者，於各刑中之最長期以
    上，各刑合併之刑期以下，定其刑期，但不得逾30年，刑法
    第50條、第51條第5款分別定有明文。　
三、量刑之輕重，固屬事實審法院得依職權自由裁量之事項，惟
    並非概無法律上之限制，仍應受比例原則及公平原則之限制
    。數罪併罰有二裁判以上宣告多數有期徒刑者，依刑法第53
    條、第51條第5 款之規定「於各刑中之最長期以上，各刑合
    併之刑期以下，定其刑期。但不得逾三十年。」係採「限制
    加重原則」規範執行刑之法定範圍，為其定刑之外部界限。
    乃因一律將宣告刑累計執行，刑責恐將偏重而過苛，不符現
    代刑事政策及刑罰之社會功能，而有必要透過定應執行刑程
    序，授權法官對被告本身及所犯各罪為總檢視，進行充分而
    不過度之評價，以妥適調整之。又刑法第57條之規定，係針
    對個別犯罪之科刑裁量，明定刑罰原則以及尤應審酌之各款
    事項，以為科刑輕重之標準；至數罪併罰定應執行刑之裁量
    標準，法無明文，然其裁量仍應兼衡罪責相當及特別預防之
    刑罰目的，具體審酌整體犯罪過程之各罪關係（例如各行為
    彼此間之關聯性《數罪間時間、空間、法益之異同性》、所侵
    害法益之專屬性或同一性、數罪對法益侵害之加重效應等）
    及罪數所反應行為人人格及犯罪傾向等情狀綜合判斷，為妥
    適之裁量，仍有比例原則及公平原則之拘束，倘違背此內部
    界限而濫用其裁量，仍非適法（最高法院104年度台抗字第7
    18號裁定意旨參照）。　　　
四、查受刑人童曉非因毒品危害防制條例等數罪，經本院判處如
    附表所示之刑，均確定在案，有各該判決書及臺灣高等法院
    被告前案紀錄表各1份在卷可稽，茲聲請人經受刑人請求，
    向本院聲請定受刑人應執行之刑，有臺灣臺中地方檢察署11
    0年5月10日刑法第50條第1項但書案件是否請求定應執行刑
    調查表在卷可按，依前揭說明，聲請人之聲請洵屬正當，應
    定其應執行之刑。其所犯如附表編號1至3所示之罪，曾經臺
    灣臺中地方法院以107年度原訴字第50號判決定應執行有期
    徒刑5年8月，嗣經提起上訴，經本院及最高法院分別以107
    年度上訴字第2270號、108年度台上字第1697號判決上訴駁
    回確定。依上開說明意旨，本院考量上述定應執行刑之基本
    原則，及受刑人所犯各罪之犯罪態樣、相互關係、時間間隔
    、侵犯法益之綜合效果及合併刑罰所生痛苦之加乘效果等情
    ，定如主文所示之應執行刑。
五、爰依刑事訴訟法第477條第1項，刑法第50條第2項、第53條
    、第51條第5款，裁定如主文。 　　　
中　　華　　民　　國　　110 　年　　6 　　月　　30　　日
            刑事第六庭  審判長法  官  唐  光  義
                              法  官  鍾  貴  堯
                              法  官  劉  柏  駿
以上正本證明與原本無異。
如不服本裁定，應於收受送達後五日內向本院提出抗告書狀（須
附繕本）。 
                              書記官  林  巧  玲
　　　　　　　　　　　　　　　
中　　華　　民　　國　　110 　年　　6 　　月　　30　　日
　　　　　　　　　　　　　　　
附表：受刑人童曉非定應執行刑案件一覽表

編號            1           2           3 罪名  毒品危害防制條例 毒品危害防制條例 毒品危害防制條例 宣告刑  有期徒刑3年8月 有期徒刑4年2月 有期徒刑3年10月 犯罪日期  107年5月29日 107年6月3日 107年6月3日 偵查機關年度案號  臺中地檢107年度偵字第 15712號等號 臺中地檢107年度偵字第 15712號等號 臺中地檢107年度偵字第 15712號等號 最後事實審 法院 臺灣高等法院臺中分院 臺灣高等法院臺中分院 臺灣高等法院臺中分院  案號 107年度上訴字第2270號 107年度上訴字第2270號 107年度上訴字第2270號  判決日期 108年2月20日  108年2月20日 108年2月20日 確定判決 法院 最高法院 最高法院 最高法院  案號 108年度台上字第1697號 108年度台上字第1697號 108年度台上字第1697號  判決確定日期 108年5月22日  108年5月22日 108年5月22日 是否為得易科罰金之案件  不得聲請易科罰金、 不得聲請易服社會勞動 不得聲請易科罰金、 不得聲請易服社會勞動 不得聲請易科罰金、 不得聲請易服社會勞動 備註  臺中地檢108年度執字第8715號（編號1-3曾經定應執行有期徒刑5年8月）   

　　　
　　　
　　　


編號            4     （以下空白）     （以下空白） 罪名  藥事法   宣告刑  有期徒刑3月   犯罪日期  107年6月3日   偵查機關年度案號  臺中地檢107年度偵字第 15712號等號   最後事實審 法院 臺灣高等法院臺中分院    案號 107年度上訴字第2270號    判決日期 108年2月20日    確定判決 法院 最高法院    案號 108年度台上字第1697號    判決確定日期 108年5月22日    是否為得易科罰金之案件  不得聲請易科罰金、 得聲請易服社會勞動   備註  臺中地檢108年度執字第 8716號